臺灣橋頭地方法院民事判決
  111年度岡簡字第281號
原      告  劉芳秀  

訴訟代理人  許丁驊  
被      告  陳永隆  
上列當事人間請求損害賠償事件，經原告提起刑事附帶民事訴訟
，由本院刑事庭以110年度審附民字第387號裁定移送前來，本院
於民國111年10月5日言詞辯論終結，判決如下：
    主      文
被告應給付原告新台幣25萬元，及自民國110年12月17日起至清
償日止，按週年利率百分之5計算之利息。
原告其餘之訴駁回。
本判決原告勝訴部分得假執行；但被告如以新台幣25萬元為原告
預供擔保，得免為假執行。
    事實及理由
一、原告主張：兩造均為有配偶之人，被告因與原告交往，取得
    原告之胸部、下體自拍照。嗣原告不願與被告繼續交往，被
    告竟因此接續於民國110年3月4日至110年4月11日間，使用
    通訊軟體LINE傳送如附表編號1、4所示之訊息恐嚇原告，並
    將如附表編號2、3、5至12所示照片，以信封密封後放置或
    郵寄至如附表編號2、3、5至12傳送方式欄所示地點，以此
    指摘足以毀損原告名譽之事。依民法第18條、第184條第1項
    前段及第195條規定，原告得請求被告加計法定遲延利息賠
    償非財產上之損害新台幣（下同）60萬元等情，並聲明：被
    告應給付原告60萬元，及自起訴狀繕本送達翌日起至清償日
    止，按週年利率百分之5計算之利息。
二、被告則以：被告就原告主張之侵權行為事實並不爭執，惟原
    告請求之慰撫金，其數額過高，應予酌減等語，資為抗辯，
    並聲明：原告之訴駁回。
三、按人格權受侵害時，得請求法院除去其侵害；有受侵害之虞
    時，得請求防止之。前項情形，以法律有特別規定者為限，
    得請求損害賠償或慰撫金；因故意或過失，不法侵害他人之
    權利者，負損害賠償責任；不法侵害他人之身體、健康、名
    譽、自由、信用、隱私、貞操，或不法侵害其他人格法益而
    情節重大者，被害人雖非財產上之損害，亦得請求賠償相當
    之金額。民法第18條、第184條第1項前段及第195條第1項前
    段分別定有明文。查原告主張之事實，暨刑事部分，被告業
    經本院刑事庭以111年度簡字第255號判處犯散佈文字、圖畫
    誹謗罪刑拘役50日，如易科罰金，以1,000元折算1日確定等
    情，為被告所不爭執，並有上開刑事判決在卷可稽，復經本
    院調閱上開刑事偵、審卷宗查明無訛，堪信為實在。準此，
    原告以如附表編號1、4所示內容恐嚇原告，並以如附表編號
    2、3、5至12所示內容誹謗原告，已侵害原告之意思自由及
    名譽權，則原告請求被告賠償非財產上之損害，於法自屬有
    據。
四、按慰撫金核給之標準固與財產上損害之計算不同，然非不可
    斟酌雙方身分、資力、職業、教育程度、經濟狀況與加害程
    度，及其他各種情形核定相當之數額。本件原告因被告之不
    法侵害，其精神勢必受有相當之痛苦，尤以原告身為女性，
    被告以其所握有原告之私密照片，恐嚇原告，使原告受有極
    大之壓力，則原告請求被告賠償非財產上之損害，於法即屬
    有據。查原告為高中肄業學歷，在高雄市觀音山擺攤，每月
    收入約8萬元，名下無不動產；被告為國中畢業學歷，現務
    農維生，每月收入約2萬元，名下有土地1筆等情，經兩造陳
    明在卷，並有稅務電子閘門所得調件明細表在卷可稽，本院
    審酌被告不法侵害之情節及前述兩造之身分、地位、經濟能
    力等一切情狀，認原告得請求被告賠償之慰撫金應以25萬元
    為相當，超過部分，應予剔除。
五、綜上所述，本件原告依據侵權行為法律關係，請求被告給付
    60萬元，及自起訴狀繕本送達翌日（即110年12月17日）起
    至清償日止，按週年利率5%計算之利息，於如主文第1項所
    示範圍內，為有理由，應予准許，逾此範圍，則無理由，應
    予駁回。
六、准許宣告假執行、免為假執行之依據：民事訴訟法第389條
    第1項第3款、第392條第2項。
七、原告係於刑事訴訟程序提起民事訴訟，經本院刑事庭裁定移
    送前來，依刑事訴訟法第504條第2項規定，無庸繳納裁判費
    ，且本件訴訟繫屬期間亦未增生訴訟費用事項，故無訴訟費
    用負擔問題，併予敘明。
中　　華　　民　　國　　111 　年　　10　　月　　12　　日
                岡山簡易庭  法  官  林昶燁
以上正本係照原本作成。
如對本判決上訴，須於判決送達後20日內向本院提出上訴狀。如
委任律師提起上訴者，應一併繳納上訴審裁判費。
中　　華　　民　　國　　111 　年　　10　　月　　12　　日
                            書記官  顏崇衛
附表：
編號 日期 訊息或信件內容 傳送方式 1 110年3月4日 「對妳說夠清楚了，我不會後悔，不會放手，會堅持下去」，「你自己好好思考」（傳送翻拍之疑似原告裸露照片一疊）、「全家好好把握享受清福，乞丐貴婦，幹，上山監視器要顧好，要比他早看到」、「我就不信搞不開你們夫妻」、「給你一句話，我陳永隆絕對不會放過妳們夫妻」、「照片一張6元，2000元幾張，妳自己算」、「妳可不用理會，妳可堅持下去，時間到一份到他眼前，一份到路竹妳娘家門前」 以通訊軟體LINE傳送予原告 2 110年3月5日 原告胸部之照片，背面記載：「許丁驊佩服你，你的表哥弟一大堆，阿秀被摸爛幹爛，阿華你還睡得下幹得下，厲害」之文字。 以信件寄送至原告住處（收件人：許丁驊） 3 110年3月9日 原告胸部之照片，背面記載：「許丁驊，無路用的男人，阿秀你還睡得下幹得下去」之文字。 以信件寄送至原告住處（收件人：許丁驊） 4 110年3月14日 「乞丐貴婦劉芳秀...妳放心，不會拖太久，自重...上山監視器趕快裝好裝滿...」、「希望不要讓他撿不完的照片，我一定做到底」 以通訊軟體LINE傳送予原告 5 110年3月15日 原告胸部之照片，背面記載：「許丁驊佩服你，阿秀被人摸爛幹爛，你還睡得下幹得下，厲害」之文字。 以信件寄送至原告住處（收件人：許丁驊） 6 110年3月16日 原告胸部之照片，背面記載：「許丁驊，你比乞丐還不如，阿秀你還睡得下、幹得下嗎」之文字 以信件寄送至原告住處（收件人：許丁驊） 7 110年3月19日 原告胸部之照片，背面記載：「許丁驊佩服你，阿秀被摸爛、幹爛，你許丁驊還睡得下、幹得下，厲害」之文字 以信件寄送至原告住處（收件人：許丁驊） 8 110年3月29日 原告胸部之照片，背面記載：「許丁驊佩服你，你表哥兄一大堆，阿秀被摸爛、幹爛，阿華你還睡得下、幹得下，佩服你，厲害」之文字 以信件寄送至原告住處（收件人：許丁驊） 9 110年3月30日 原告胸部之照片，背面記載：「許丁驊佩服你，阿秀被摸爛、幹爛，阿華你還睡得下幹得下，厲害」之文字 以信件寄送至原告住處（收件人：許丁驊） 10 110年4月4日 記載「阿秀教夫有方，客兄一個討過一個...你管不了她...阿秀那台綠色炮房車，你照樣幫阿秀洗得亮晶晶，在車上幹也很舒服」之文字 以信件放置於原告經營之攤位處（收件人：許丁驊） 11 110年4月9日 原告胸部之照片，背面記載：「許丁驊佩服你，阿秀又被你回收，你睡得下、幹得下，厲害」之文字 以信件寄送至原告住處（收件人：紫衣林【為原告販賣物品之粉絲專頁名稱】） 12 110年4月11日 原告胸部、下體之照片，背面記載：「許丁驊佩服你，阿秀被摸爛幹爛，阿華你還睡得下、幹得下，厲害」；「許丁驊，你人生都是靠別人在供養你，你吃香喝辣都是靠阿秀身邊男人在供養你，悲哀」之文字 以信件放置於原告經營之攤位處（收件人：許丁驊）